# 主营业务收入：按二年后完工出货运出海关计算，还是按每年完工程度计算？

提问人：seanreg 时间：2010-05-02 15:17:38
一家出口重型机器设备，有一合同价格 20 亿美元，合同期限二年，会计分录中的：主营业务收入：按二年后完工出货运出海关计算，还是按每年完工程度计算？

回答人：chenyiwei
回复 楼主 seanreg 的帖子请关注是否适用建造合同准则规定的适用条件。如果适用的，原则上应按建造合同处理，在合同履行结果可以可靠预计的情况下，可使用完工百分比法。但是，一旦确定，就应作为一项会计政策，对类似经济业务一贯适用。